【裁判字號】    92,訴,2885
【裁判日期】    920728
【裁判案由】    清償借款等
【裁判全文】
臺灣臺北地方法院民事判決      九十二年度訴字第二八八五號
    原      告  彰化商業銀行股份有限公司
    法定代理人  丙○○
    訴訟代理人  丁○○
    被      告  乙○○
                甲○○
右當事人間請求清償借款事件，本院判決如左：
    主      文
被告應連帶給付原告新台幣壹佰捌拾柒萬陸仟玖佰柒拾肆元，及自民國九十一年八月
二十七日起至清償日止，按年息百分之六點九計算之利息，暨自民國九十一年九月二
十七日起至清償日止，逾期在六個月以內者，按上開利率百分之十，逾期超過六個月
者，按上開利率百分之二十計付違約金。
訴訟費用由被告連帶負擔。
    事      實
甲、原告方面：
  一、聲明：求為判決如主文之所示。
  二、陳述：被告乙○○於民國八十七年二月二十七日邀同被告甲○○為連帶保證人
      ，向原告借款新台幣（下同）二百一十萬元，約定借款期間自八十七年二月二
      十七日起至一百○七年二月二十七日止，利息按原告基本放款利率加年息百分
      之一點七五計算，並隨原告基本放款利率變動而調整，自八十七年二月二十七
      日起按月平均攤還本息，如未依約清償本金，債務視為全部到期，除自逾期之
      日起按上開利率給付遲延利息外，逾期清償在六個月以內者，按上開利率百分
      之十，超過六個月者，則按上開利率百分之二十計付違約金。嗣於九十一年二
      月四日，兩造合意變更利息按原告基本放款利率減年息百分○點五四五計算。
      詎被告自九十一年八月二十七日起即未依約清償，尚欠原告本金一百八十七萬
      六千九百七十四元及自九十一年八月二十七日起至清償日止之利息、自九十一
      年九月二十七日起至清償日止之違約金，為此依消費借貸、連帶保證之法律關
      係提起本件訴訟。
  三、證據：提出借款暨約定事項、基本放款利率變動表、適用利率變更申請書、放
      款帳戶資料表各一件。
乙、被告方面：對向原告借款及借款未清償之事實並不爭執，惟請求酌減違約金、利
    息及本金。
    理      由
一、原告主張被告乙○○於八十七年二月二十七日邀同被告甲○○為連帶保證人，向
    原告借款二百一十萬元，約定借款期間自八十七年二月二十七日起至一百○七年
    二月二十七日止，利息按原告基本放款利率加年息百分之一點七五計算，並隨原
    告基本放款利率變動而調整，自八十七年二月二十七日起按月平均攤還本息，如
    未依約清償本金，債務視為全部到期，除自逾期之日起按上開利率給付遲延利息
    外，逾期清償在六個月以內者，按上開利率百分之十，超過六個月者，則按上開
    利率百分之二十計付違約金。嗣於九十一年二月四日，兩造合意變更利息按原告
    基本放款利率減年息百分○點五四五計算。及被告自九十一年八月二十七日起即
    未依約清償，尚欠原告本金一百八十七萬六千九百七十四元之事實，業據其提出
    與所述相符之借款暨約定事項、基本放款利率變動表、適用利率變更申請書、放
    款帳戶資料表各一件為證，復為被告所不爭執，自應認原告之主張為真實。
二、按借用人應於約定期限內，返還與所借用物種類、品質、數量相同之物。又稱保
    證者，謂當事人約定，一方於他方之債務人不履行債務時，由其代負履行責任之
    契約；又保證債務，除契約另有訂定外，包含主債務之利息、違約金、損害賠償
    及其他從屬於主債務之負擔；另連帶債務之債權人，得對債務人中之一人或數人
    或全體同時或先後請求全部或一部之給付；民法第四百七十八條、第七百三十九
    條、第七百四十條、第二百七十三條第一項分別定有明文。查本件借款利息自借
    款日起按原告基本放款利率加年息百分之一點七五按月計付，並隨原告基本放款
    利率變動而調整，復於九十一年二月四日，合意變更利息按原告基本放款利率減
    年息百分○點五四五計算，及未按期攤還本金或繳納利息時，除按上開利率給付
    遲延利息外，並應就本金自到期日起（分期攤還者，自約定攤還日）及利息自約
    定繳息日起，其逾期在六個月以內償還者，按上開利率百分之十，逾期六個月以
    上者，其超逾六個月部分，則按上開利率百分之二十計付違約金，於兩造不爭執
    之借據第四條第二項、第五條已明白約定，被告乙○○向原告借款，自九十一年
    八月二十七日起未按期攤還本息，依兩造約定事項第三條之約定，債務視為全部
    到期，已如前述，是時原告之基本放款利率已變動為年息百分之七點四四五，本
    件借款利率已調整為年息百分之六點九，亦有原告所提出借據、基本放款利率變
    動表在卷可稽，並未逾民法第二百零五條法定最高利率之限制，且其違約金又僅
    係按上開借款利率之百分之十或百分之二十計付，顯無過高情事，參以被告如未
    遲延履行清償，原告可就受償之本息另為運用，故被告遲延履行清償，不能謂原
    告並未受損害，是被告請求酌減違約金、利息及本金，即無足取。被告甲○○既
    為被告乙○○之連帶保證人，從而，原告依消費借貸及連帶保證契約請求被告連
    帶給付如主文第一項所示之借款、利息及違約金，即無不合，應予准許。
三、據上論結，本件原告之訴為有理由，依民事訴訟法第八十五條第二項，判決如主
    文。
中      華      民      國    九十二    年      七      月    二十八    日
                                  民事第一庭法      官  陳盈如
右正本係照原本作成
如對本判決上訴，須於判決送達後廿日內向本院提出上訴狀
中      華      民      國    九十二    年      七      月    二十八    日
                                            法院書記官  高秋芬


司法院資訊處製作；財團法人民間司法改革基金會備份。
